【裁判字號】    89,上易,4228
【裁判日期】    900301
【裁判案由】    侵占
【裁判全文】
臺灣高等法院刑事判決                          八十九年度上易字第四二二八號
    上  訴  人  甲○○
    即  被  告
右列被告因侵占案件，不服臺灣桃園地方法院八十九年度易字第一二二三號，中華民
國八十九年七月十二日第一審判決（起訴案號：臺灣桃園地方法院檢察署八十八年度
偵字第一一八八、一二二五號）提起上訴，本院判決如左：
    主  文
原判決撤銷。
甲○○意圖為自己不法之所有，而侵占自己持有他人之物，處罰金伍仟元，如易服勞
役，以佰元折算壹日。
    事實及理由
一犯罪事實：
  上訴人甲○○於八十四年五月間向連森豪購買引擎編號N0000000H號福特一三○○
  型、靠行嘉德交通有限公司營業的小客車一輛，並與該公司約定繼續靠行，由該公
  司提供ＣＨ－○五二號（起訴書誤為ＧＨ－○五二號）車牌二面、行車執照一枚以
  供使用。竟自八十五年七月六日起，意圖為自己不法之所有，將前述車牌和行車執
  照侵占入己。
二認定犯罪事實所憑證據及理由：
(一)上述犯罪事實，經告訴人嘉德交通有限公司代理人乙○指訴甚詳，
(二)前述指訴內容與證人連森豪所為證言互核無異。
(三)卷附車輛買賣契約書載明本案車牌、行車執照都是告訴人公司所有。
(四)上訴人承認沒將車牌及行車執照交還告訴人公司，僅空言辯稱各該證照業已一併買
  斷、並非侵占，但未提出足可推翻前述積極證據的反證以供調查，無從採信。
三論罪科刑的理由：
(一)上訴人所為，觸犯刑法第三百三十五條第一項的侵占罪。
(二)原審予以論罪科刑，雖非全然無見，但科刑判決應當根據刑法第五十七條所列事項
  ，審酌一切情狀而為量刑輕重的標準，原審判處有期徒刑四月（根據當時法律規定
  不能易科罰金），就本案所侵占的財產標的僅為號牌兩面、行車執照一枚而言，尚
  嫌過重。被告上訴否認犯罪雖不足採，但原判決既有違誤，仍應撤銷改判。
(三)審酌上訴人因經濟困難而犯罪，所侵占財物數量有限，事後又因工作受傷、左腿骨
  折必須長期治療等一切情狀，認宜從輕量處如主文所示之刑，並諭知易服勞役折算
  標準。
四適用的法條：
  刑事訴訟法第三百六十九條第一項前段、第三百六十四條、第二百九十九條第一項
  前段，刑法第三百三十五條第一項、第四十二條第二項，罰金罰鍰提高標準條例第
  一條前段、第二條。
中    華    民    國      九十      年        三        月      一      日
                                  審判長法  官  劉  靜  嫻
                                        法  官  吳      燦
                                        法  官  林  勤  綱
右正本證明與原本無異。
不得上訴。
                                        書記官  鐘  麗  芳
中    華    民    國      九十      年        三        月      五      日
附錄本案論罪科刑法條全文
刑法第三百三十五條第一項
意圖為自己或第三人不法之所有，而侵占自己持有他人之物者，處五年以下有期徒刑
、拘役或科或併科一千元以下罰金（罰金數額依罰金罰鍰提高標準條例提高十倍）。


司法院資訊處製作；財團法人民間司法改革基金會備份。
